臺灣臺北地方法院民事判決　　　　　　　94年度訴字第5524號
原　　　告　第一商業銀行股份有限公司
法定代理人　丁○○
訴訟代理人　戊○○
被　　　告　乙○○
　　　　　　甲○○
　　　　　　丙○○
上列當事人間清償借款事件，本院於中華民國94年11月7日言詞
辯論終結，判決如下：
    主  文
被告應連帶給付原告新臺幣陸拾肆萬貳仟捌佰拾元，及如附表
一所示之利息、違約金。
訴訟費用由被告連帶負擔。
本判決於原告以新臺幣貳拾貳萬元供擔保後，得假執行。
    事實及理由
一、原告主張，被告乙○○於民國92年1月21日、同年2月14日邀
    同其餘被告為連帶保證人，向伊借用如附表一所示借款2筆
    ，計新臺幣（下同）100萬元，期限及利率如附表一所示，
    每月依年金方式攤還本息，遲延清償時，除仍按上開利率計
    息外，逾期在6個月以內部分，按原訂利率10％，逾期超過6
    個月部分，按原訂利率20％加付違約金。詎被告乙○○自94
    年1月24日起即未攤還，尚欠本金642,830元未清償，依借據
    第9條、第10條約定，已喪失期限利益等情，爰本於消費借
    貸及連帶保證之法律關係，求為命被告連帶給付上開欠款及
    如附表一所示之利息、違約金之判決。並聲明：(一)被告應連
    帶給付原告642,830元，及如附表一所示之利息、違約金。
    (二)願供擔保請准宣告假執行。
二、被告等則以：伊目前無法一次還清，希望可以分期攤還，再
    行與原告協議等語，資為抗辯。並答辯聲明：原告之訴及假
    執行之聲請均駁回。
三、查被告乙○○分別於92年1月21日、同年2月14日邀同其餘被
    告為連帶保證人，向原告借用如附表一所示借款2筆，期限
    及利率均如附表一所示，兩造約定每月依年金方式攤還本息
    ，遲延清償時，除仍按上開利率計息外，逾期6個月以內部
    分，按原訂利率10％，超過6個月部分，按原訂利率20％加
    付違約金。被告乙○○自94年1月24日起即未攤還，尚欠本
    金642,830元未清償，依約已喪失期限利益之事實，為兩造
    所不爭，復有借據、增補條款約定書、攤還及收息紀錄查詢
    單、利率查詢表等件附卷為證，堪信為真實。
四、按消費借貸之借用人應於約定期限內，返還與借用物種類、
    品質、數量相同之物，民法第478條第1項前段定有明文；又
    依兩造借據第16條約定，借款人未依本借據之約定按時償付
    本息時，連帶保證人應負連帶清償之責任。本件被告乙○○
    之借款既已視為全部到期，被告甲○○、丙○○為其連帶保
    證人，依約自應負連帶清償之責。被告辯稱，無法一次全部
    清償，再行與原告協議云云，既尚未成立協議，自不足為拒
    絕清償之抗辯。從而，原告本於消費借貸及連帶保證契約請
    求被告連帶給付借款642,830元及如附表一所示之利息、違
    約金，為有理由，應予准許。
五、原告陳明願供擔保，請求宣告假執行，核無不合，爰酌定相
    當擔保金額，予以准許。
六、據上論結：本件原告之訴為有理由，依民事訴訟法第85條第
    2項、第390條第2項，判決如主文。
中　　華　　民　　國　　94　　年　　11　　月　　16　　日
                  民事第一庭    法　官　詹文馨
以上正本係照原本作成
如對本判決上訴，須於判決送達後20日內向本院提出上訴狀
中　　華　　民　　國　　94　　年　　11　　月　　16　　日
                       　　　　 書記官　林玲華
